【裁判字號】    90,易,192
【裁判日期】    900410
【裁判案由】    傷害
【裁判全文】
臺灣桃園地方法院刑事判決                            九十年度易字第一九二號
    公  訴  人  臺灣桃園地方法院檢察署檢察官
    被      告  甲○○
    被      告  乙○○
右列被告因傷害案件，經檢察官提起公訴（八十九年度偵續字第三十二號），本院判
決如左︰
    主  文
甲○○、乙○○均無罪。
    理  由
一、公訴意旨略以：被告甲○○、乙○○二人於民國八十七年五月十七日晚間遭人誤
    毆，於同日晚間七時三十分許，在桃園縣大溪鎮栗子園加油站後方產業道路上，
    見告訴人丙○○、丁○○及戊○○三人駕車經過，竟基於共同傷害之犯意聯絡，
    撿拾石塊朝三人所駕駛之車號CI─七一九六號自用小客車丟擲，使三人因而發生
    車禍，告訴人丙○○受有右額淺撕裂傷約二公分、左前臂右肘多處細條狀瘀傷、
    左前胸、左後臂多處瘀傷、右膝多處圓形擦傷等之傷害，丁○○受有頭頂撕裂傷
    約六公分，戊○○受有鼻出血、左下頷擦傷約三×二公分、右前臂細條狀傷約四
    公分、兩膝多處點狀瘀血及擦傷及左前臂多處擦傷等之傷害。因認被告二人涉嫌
    共犯刑法第二百七十七第一項傷害罪。
二、按犯罪事實應依證據認定之，無證據不得推定其犯罪事實。又不能證明被告犯罪
    者，應諭知無罪之判決，刑事訴訟法第一百五十四條、第三百零一條第一項分別
    定有明文。又「認定不利於被告之事實，需依積極證據，苟積極證據不足為不利
    於被告之認定時，即應為有利於被告之認定，更不必有何有利之證據」；「告訴
    人之告訴，係以使被告受刑事訴追為目的，是其陳述是否與事實相符，仍應調查
    其他證據以資審認。」最高法院三十年上字第八一六號判例、五十二年台上字第
    一三○○號判例參照。
三、公訴意旨認被告二人涉有上開犯行，無非以告訴人三人之指述、車損照片，以及
    照片上所示擋風玻璃呈輻射及同心圓之碎裂狀態，加上被告二人於事發不久前曾
    分別於該產業道路及原住民部落處遭人毆打，參以事發地點上方之岔路為無法通
    行之死路，而告訴人等所駕之車遭石塊擊中致撞及路樹之同時，僅有被告二人在
    現場並自該岔路駛出等為論據。惟訊據被告甲○○、乙○○二人均堅詞否認有上
    開犯行，被告甲○○辯稱：「我沒有丟他們的車子，．．．路上遇到乙○○，乙○○帶我去醫院，在產業道路上，有看到車燈，我們就往另外一條路走，結果路
    不通，我們就又回頭，就看到他們已撞到路樹」；被告乙○○辯稱；「我沒有丟
    ，那天我路過那裡，就被他們圍毆了，之後碰到甲○○，甲○○說他已受傷，他
    請我送他去醫院，．．．我匆匆忙忙的就騎入岔路．．．走到半路發現是死路，
    就折回來，到達二路交會處，就看到他們撞到路樹了」。經查：
    （一）告訴人陳富盛到庭陳稱：「（是否有看到被告二人拿石頭砸你們？）我沒
          有看到，我們是發生事故後，他們從上方下來，是我們車子的後方」「（
          在你們撞到路樹前，有無看到被告二人？）沒有」；告訴人丁○○到庭陳
          稱：「那天我們去烤肉，因為我皮夾忘了帶回去，我回到現場，我沒有看
          到被告二人丟石頭」「（撞到路樹前，是否有在路上遇到被告？）沒有」
          ，有九十年二月十九日訊問筆錄在卷可稽。告訴人丙○○經傳喚未到庭，
          惟其於偵查中曾到庭陳稱：「當天很暗又下雨沒看到，被丟石頭發生車禍
          後就看到他們從上面下來，所以我們認為是他們丟的」（八十八年度偵字
          第一○四五六號第四十三頁）。是告訴人三人均未親眼看見被告二人對其
          等丟擲石頭，只因在其等所駕駛之車輛因遭人丟擲石頭撞到路樹後，即看
          到被告二人從後方岔路下來，因而認定是被告二人所為，然此均只是告訴
          人等之臆測之詞，難據為認定被告二人有傷害行為之依據。且被告二人所
          供述之上開情節，與告訴人三人所述如何看到被告二人之情節，互核相符
          ，是被告二人之上開辯解，應堪採信。至於告訴人於偵查中曾稱，被告陳
          世明曾向警方坦承對告訴人丟擲石頭一節，業據被告否認在案，大溪分局
          警員古萬福於偵查中，亦曾到庭證稱不記得有否聽到被告乙○○說石頭為
          被告甲○○所丟，是尚難憑告訴人之指述，而為被告不利之認定。
    （二）告訴人三人均稱於車輛撞到路樹後，其等下車查看，始看到被告二人從右
          後方之字型岔路一齊推機車走來，被告二人並非由告訴人前方駛來，而告
          訴人所駕駛之車輛是前方擋風麥璃遭石頭擊中，又其等一路駛來，在途中
        亦未見到被告二人，是告訴人所指稱之石頭，是否為被告二人所丟擲，已
          非無疑。
    （三）告訴人丁○○於偵查中指稱「約手掌般大的石頭掉入車內」（八十九年度
          偵續字第三十二號卷第三十五頁），但由告訴人所提供之車損照片（同前
          卷第二十一、二十二頁），其擋風玻璃雖有呈輻射及同圓心之裂痕，但並
          無穿透之痕跡，如有手掌般大之石頭穿透玻璃掉入車內，擋風玻璃上所出
          現之痕跡當非如此，且告訴人稱有撿到該粒石頭，但遍翻卷證均未見有相
          關之資料，告訴人丁○○到庭亦稱不知石頭之下落，是告訴人所指述之情
          節，尚乏積極證據證明，自難遽為被告不利之認定。
    綜上所述，告訴人並未親眼目睹被告二人有其所指之犯行，此外復查無其他積極
    證據足以證明被告二人有對告訴人丟擲石頭，致告訴人發生車禍受傷之犯行，揆
    諸首揭規定及判例說明，應為被告二人無罪之諭知。
據上論斷，應依刑事訴訟法第三百零一條第一項判決如主文。
本案經檢察官吳廣莉到庭執行職務。
中      華      民      國      九十      年      四      月      十    日
                                  臺灣桃園地方法院刑事第二庭
                                      審判長法  官  王  兆  飛
                                            法  官  張  淑  芬
                                            法  官  李  桂  英
右正本證明與原本無異。
如不服本判決，應於判決送達後十日內向本院提出上訴狀( 應附繕本 )，上訴於
臺灣高等法院。
                                            書記官  梁  麗  雲
中      華      民      國      九十      年      四      月      十    日


司法院資訊處製作；財團法人民間司法改革基金會備份。
